Minutes et répertoires du notaire Jean Jacques PIAT, 6 mars 1835 - 28 janvier 1847 (étude XXXVII)
Archives nationales
Minutes et répertoires du notaire Jean Jacques PIAT (étude XXXVII)
6 mars 1835 - 28 janvier 1847
MC/ET/XXXVII/416 - MC/ET/XXXVII/575, MC/RE/XXXVII/31 - MC/RE/XXXVII/35
Etude XXXVII; Piat, Jean-Jacques
Archives nationales de France
Minutes et répertoires: la loi 2008-696 du 15 juillet 2008 relative aux archives a fixé à 75 ans à compter de la date de l'acte, ou à 25 ans à compter de la date du décès de l'intéressé si ce délai est plus bref, le délai de communication des minutes et répertoires des notaires; ce délai est porté à 100 ans à compter de la date de l'acte si le document se rapporte à un mineur (code du Patrimoine, articles L213-2, 4e d et 5e).
Autres documents de l'étude (dossiers de clients, comptabilité...): s'agissant d'archives privées, ces documents sont communicables selon les modalités fixées par le déposant ou le donateur.
Certains documents ne sont pas accessibles en raison de leur mauvais état de conservation.
Versement
Accès aux instruments de recherche de tous les notaires de l’étude XXXVII
Archives de l'étude XXXVII
- Minutes de Jean Jacques PIAT, 6 mars 1835 - 28 janvier 1847; MC/ET/XXXVII/416 - MC/ET/XXXVII/575
  - Minutes. 1835, 6 mars - 1835, avril, 6 mars 1835 - avril 1835; MC/ET/XXXVII/416
    Informations concernant le classement:
    Le niveau inférieur de description, quand il existe, correspond aux minutes d'actes. Toutes les minutes ne sont pas forcément décrites une à une. Les descriptions de ces minutes sont plus ou moins détaillées.
  - Minutes. 1835, mai, mai 1835; MC/ET/XXXVII/417
    Informations complémentaires:
  - Minutes. 1835, juin - 1835, juillet, juin 1835 - juillet 1835; MC/ET/XXXVII/418
  - Minutes. 1835, août - 1835, septembre, août 1835 - septembre 1835; MC/ET/XXXVII/419
  - Minutes. 1835, octobre, octobre 1835; MC/ET/XXXVII/420
  - Minutes. 1835, novembre - 1835, décembre, novembre 1835 - décembre 1835; MC/ET/XXXVII/421
  - Minutes. 1836, janvier - 1836, février, janvier 1836 - février 1836; MC/ET/XXXVII/422
  - Minutes. 1836, mars, mars 1836; MC/ET/XXXVII/423
  - Minutes. 1836, avril - 1836, mai, avril 1836 - mai 1836; MC/ET/XXXVII/424
  - Minutes. 1836, juin - 1836, juillet, juin 1836 - juillet 1836; MC/ET/XXXVII/425
  - Minutes. 1836, août, août 1836; MC/ET/XXXVII/426
    - LALOUE (Mathias) tailleur d'habits r. des Rosiers paroisse Saint-Gervais § Mariage de Mathias LALOUE avec Antoinette LYMOSIN majeure, demeurant en lad. rue, fille de Edmée L. marchand de verres à Beauvais, 27 décembre 1608; MC/ET/XXXVII/426
      Origine de l'information:
      Fichier dit 'général' XVIIe-XVIIIe siècles, par le personnel du Minutier, 1954-1999 ( fichier papier entièrement dématérialisé; voir contexte dans le Plan d’orientation général - Notaires de Paris, guides thématiques du Minutier).
      Date de révision: 2011-2012
      Date de création de la notice: 2010
      contrat de mariage; Laloue, Mathias
  - Minutes. 1836, septembre, septembre 1836; MC/ET/XXXVII/427
  - Minutes. 1836, octobre, octobre 1836; MC/ET/XXXVII/428
    - Donation réciproque entre Nicolas Alexandre Lebrun, opticien, et Clotilde Jeanne Bonnin, son épouse, demeurant 30, rue du Temple., 24 octobre 1836; MC/ET/XXXVII/428
      De l'image fixe à l'image animée (1820-1910), documents du Minutier central des notaires de Paris relatifs à l'histoire des photographes et de la photographie, par Marc Durand, Paris, Archives nationales, 2013 (sous presse), notice n° 2839 (version dématérialisée de l'instrument de recherche, les notices biographiques et compléments de descriptions d'actes ne se trouvent que sur la version papier de l'ouvrage, voir contexte dans le Plan d’orientation général - Notaires de Paris, guides thématiques du Minutier).
      Date de révision: 2011
      Temple (rue du); Lebrun, Nicolas Alexandre; Bonnin, Clotilde Jeanne
  - Minutes. 1836, novembre - 1836, décembre, novembre 1836 - décembre 1836; MC/ET/XXXVII/429
  - Minutes. 1837, janvier - 1837, février, janvier 1837 - février 1837; MC/ET/XXXVII/430
    - RICHARD (Zacharie) maître savetier v. rue du Temple paroisse Saint-Gervais § Mariage de Zacharie RICHARD avec Anne PROUILLET veuve de Jh VINCENT charron à Verpillière, demeurant r. des rosiers paroisse Saint-Gervais, 25 février 1612; MC/ET/XXXVII/430
      contrat de mariage; Richard, Zacharie
  - Minutes. 1837, mars, mars 1837; MC/ET/XXXVII/431
  - Minutes. 1837, avril, avril 1837; MC/ET/XXXVII/432
  - Minutes. 1837, mai, mai 1837; MC/ET/XXXVII/433
  - Minutes. 1837, juin, juin 1837; MC/ET/XXXVII/434
  - Minutes. 1837, juillet, juillet 1837; MC/ET/XXXVII/435
  - Minutes. 1837, août, août 1837; MC/ET/XXXVII/436
  - Minutes. 1837, septembre, septembre 1837; MC/ET/XXXVII/437
  - Minutes. 1837, octobre, octobre 1837; MC/ET/XXXVII/438
  - Minutes. 1837, novembre - 1837, décembre, novembre 1837 - décembre 1837; MC/ET/XXXVII/439
  - Minutes. 1838, janvier, janvier 1838; MC/ET/XXXVII/440
  - Minutes. 1838, février, février 1838; MC/ET/XXXVII/441
  - Minutes. 1838, mars, mars 1838; MC/ET/XXXVII/442
  - Minutes. 1838, avril, avril 1838; MC/ET/XXXVII/443
  - Minutes. 1838, mai, mai 1838; MC/ET/XXXVII/444
  - Minutes. 1838, juin, juin 1838; MC/ET/XXXVII/445
  - Minutes. 1838, juillet, juillet 1838; MC/ET/XXXVII/446
  - Minutes. 1838, août, août 1838; MC/ET/XXXVII/447
  - Minutes. 1838, septembre, septembre 1838; MC/ET/XXXVII/448
  - Minutes. 1838, octobre, octobre 1838; MC/ET/XXXVII/449
  - Minutes. 1838, novembre, novembre 1838; MC/ET/XXXVII/450
  - Minutes. 1838, décembre, décembre 1838; MC/ET/XXXVII/451
  - Minutes. 1839, janvier, janvier 1839; MC/ET/XXXVII/452
  - Minutes. 1839, février, février 1839; MC/ET/XXXVII/453
  - Minutes. 1839, mars, mars 1839; MC/ET/XXXVII/454
  - Minutes. 1839, avril, avril 1839; MC/ET/XXXVII/455
  - Minutes. 1839, mai, mai 1839; MC/ET/XXXVII/456
  - Minutes. 1839, juin, juin 1839; MC/ET/XXXVII/457
  - Minutes. 1839, juillet, juillet 1839; MC/ET/XXXVII/458
  - Minutes. 1839, août, août 1839; MC/ET/XXXVII/459
  - Minutes. 1839, septembre, septembre 1839; MC/ET/XXXVII/460
  - Minutes. 1839, octobre, octobre 1839; MC/ET/XXXVII/461
  - Minutes. 1839, novembre, novembre 1839; MC/ET/XXXVII/462
  - Minutes. 1839, décembre, décembre 1839; MC/ET/XXXVII/463
  - Minutes. 1840, janvier, janvier 1840; MC/ET/XXXVII/464
  - Minutes. 1840, février, février 1840; MC/ET/XXXVII/465
  - Minutes. 1840, mars, mars 1840; MC/ET/XXXVII/466
  - Minutes. 1840, avril, avril 1840; MC/ET/XXXVII/467
  - Minutes. 1840, mai, mai 1840; MC/ET/XXXVII/468
    Attention: certains actes ont été constatés manquants
    - Inventaire après décès de Marguerite-Adélaïde Letondeur, veuve Caillot., 16 mai 1840
      Attention: l'original de l'acte est manquant.
      Mention dans le répertoire du notaire coté:
      MC/RE/XXXVII/33
      Base Miriad 2 des inventaires après décès, 1801-1850, par Thierry Boudignon, avec le concours de Marie-France Nivet et du personnel du Minutier central, 1995-2012 (base de données migrée: voir contexte dans le Plan d’orientation général - Notaires de Paris, guides thématiques du Minutier).
      Date de création de la notice: 2004
      inventaire après décès; Letondeur, Marguerite-Adélaïde; Caillot, Mr.
  - Minutes. 1840, juin, juin 1840; MC/ET/XXXVII/469
  - Minutes. 1840, juillet, juillet 1840; MC/ET/XXXVII/470
  - Minutes. 1840, août, août 1840; MC/ET/XXXVII/471
  - Minutes. 1840, septembre, septembre 1840; MC/ET/XXXVII/472
  - Minutes. 1840, octobre, octobre 1840; MC/ET/XXXVII/473
  - Minutes. 1840, novembre, novembre 1840; MC/ET/XXXVII/474
  - Minutes. 1840, décembre, décembre 1840; MC/ET/XXXVII/475
  - Minutes. 1841, janvier - 1841, février, janvier 1841 - février 1841; MC/ET/XXXVII/476
  - Minutes. 1841, mars, mars 1841; MC/ET/XXXVII/477
  - Minutes. 1841, avril - 1841, mai, avril 1841 - mai 1841; MC/ET/XXXVII/478
  - Minutes. 1841, juin, juin 1841; MC/ET/XXXVII/479
  - Minutes. 1841, juillet, juillet 1841; MC/ET/XXXVII/480
  - Minutes. 1841, août, août 1841; MC/ET/XXXVII/481
  - Minutes. 1841, septembre - 1841, octobre, septembre 1841 - octobre 1841; MC/ET/XXXVII/482
  - Minutes. 1841, novembre - 1841, décembre, novembre 1841 - décembre 1841; MC/ET/XXXVII/483
  - Minutes. 1842, janvier - 1842, février, janvier 1842 - février 1842; MC/ET/XXXVII/484
  - Minutes. 1842, mars, mars 1842; MC/ET/XXXVII/485
  - Minutes. 1842, avril, avril 1842; MC/ET/XXXVII/486
  - Minutes. 1842, mai, mai 1842; MC/ET/XXXVII/487
  - Minutes. 1842, juin, juin 1842; MC/ET/XXXVII/488
  - Minutes. 1842, juillet, juillet 1842; MC/ET/XXXVII/489
  - Minutes. 1842, août, août 1842; MC/ET/XXXVII/490
  - Minutes. 1842, septembre, septembre 1842; MC/ET/XXXVII/491
  - Minutes. 1842, octobre, octobre 1842; MC/ET/XXXVII/492
  - Minutes. 1842, novembre, novembre 1842; MC/ET/XXXVII/493
  - Minutes. 1842, décembre, décembre 1842; MC/ET/XXXVII/494
  - Minutes. 1843, janvier, janvier 1843; MC/ET/XXXVII/495
  - Minutes. 1843, février, février 1843; MC/ET/XXXVII/496
  - Minutes. 1843, mars, mars 1843; MC/ET/XXXVII/497
  - Minutes. 1843, avril, avril 1843; MC/ET/XXXVII/498
  - Minutes. 1843, mai, mai 1843; MC/ET/XXXVII/499
  - Minutes. 1843, juin, juin 1843; MC/ET/XXXVII/500
  - Minutes. 1843, juillet, juillet 1843; MC/ET/XXXVII/501
  - Minutes. 1843, août, août 1843; MC/ET/XXXVII/502
  - Minutes. 1843, septembre, septembre 1843; MC/ET/XXXVII/503
  - Minutes. 1843, octobre, octobre 1843; MC/ET/XXXVII/504
  - Minutes. 1843, novembre, novembre 1843; MC/ET/XXXVII/505
  - Minutes. 1843, décembre, décembre 1843; MC/ET/XXXVII/506
  - Minutes. 1844, janvier, janvier 1844; MC/ET/XXXVII/507
  - Minutes. 1844, février, février 1844; MC/ET/XXXVII/508
  - Minutes. 1844, mars, mars 1844; MC/ET/XXXVII/509
  - Minutes. 1844, avril, avril 1844; MC/ET/XXXVII/510
  - Minutes. 1844, mai, mai 1844; MC/ET/XXXVII/511
  - Minutes. 1844, juin, juin 1844; MC/ET/XXXVII/512
  - Minutes. 1844, juillet, juillet 1844; MC/ET/XXXVII/513
  - Minutes. 1844, août, août 1844; MC/ET/XXXVII/514
  - Minutes. 1844, septembre, septembre 1844; MC/ET/XXXVII/515
  - Minutes. 1844, octobre, octobre 1844; MC/ET/XXXVII/516
  - Minutes. 1844, novembre, novembre 1844; MC/ET/XXXVII/517
  - Minutes. 1844, décembre, décembre 1844; MC/ET/XXXVII/518
    - Inventaire après décès de Edme-Louise Camusat, épouse de César Camusat, horloger, impasse Beauregard, n° 7, à Belleville. Atelier d'horloger, rue Saint-Denis à Belleville., 11 décembre 1844; MC/ET/XXXVII/518
      inventaire après décès; Belleville (ancienne commune); Beauregard (impasse); Saint-Denis (rue); Camusat, Edme-Louise; Camusat, César; horloger
    - Inventaire après décès: Dupin, Jean. rentier. Courat (rue), n° 7, Charonne., 12 décembre 1844; MC/ET/XXXVII/518
      inventaire après décès; Charonne (ancienne commune); Courat (rue); Dupin, Jean
    - Inventaire après décès: Boucher, Louis-François. rentier. Saint-Laurent (rue), n° 16, Belleville., 27 décembre 1844; MC/ET/XXXVII/518
      Baux et locations, tableau de la succession.
      inventaire après décès; Belleville (ancienne commune); Saint-Laurent (rue); Boucher, Louis-François
    - Inventaire après décès: Boicheresse, Louise-Victoire. Boucher, Louis-François (épouse). Saint-Laurent (rue), n° 16, Belleville., 27 décembre 1844; MC/ET/XXXVII/518
      inventaire après décès; Belleville (ancienne commune); Saint-Laurent (rue); Boicheresse, Louise-Victoire; Boucher, Louis-François
  - Minutes. 1845, janvier, janvier 1845; MC/ET/XXXVII/519
  - Minutes. 1845, février, février 1845; MC/ET/XXXVII/520
  - Minutes. 1845, mars - 1845, 7 avril, mars 1845 - 7 avril 1845; MC/ET/XXXVII/521
    Acte(s) de la même période coté(s) séparément:
    Voir aussi MC/ET/XXXVII/547, MC/ET/XXXVII/548.
  - Succession Cottin, dépôt de pièces Fagnard, quittance Sénéchal. 1837, MC/ET/XXXVII/547; registre
    - Dépôt de pièces pour les biens à Belleville par Henry Joseph Fagnard, garçon du bureau à la Chambre des pairs et Marie Catherine Maudoux, demeurant rue de Vaugirard au palais de Luxembourg., 1er mars 1837 - 21 novembre 1837; MC/ET/XXXVII/547
      Actes à la suite jusqu'au 21 novembre 1837.
      Précisions sur les fonctions
      MC/RE/XXXVII/32
      Report des actes analysés à l'occasion de l'établissement des répertoires numériques dits 'états numérique' des liasses et registres de minutes. (base de données migrée: voir contexte dans le Plan d’orientation général - Notaires de Paris, guides thématiques du Minutier).
      Date de création de la notice: 2012
      dépôt de pièces; Belleville (ancienne commune); Vaugirard (rue de); Luxembourg (palais du); Fagnard, Henry Joseph; Maudoux, Marie Catherine
    - Ordre amiable entre François Robert marchand de vins et Angélique Euphrosyne Vallet son épouse demeurant à Belleville, rue de Paris, n°29 et Nicolas Joseph Désiré Sénéchal, rentier, demeurant à Belleville, rue de Paris, n°28., 14 avril 1837 - 19 août 1839; MC/ET/XXXVII/547
      Actes à la suite jusqu'au 19 août 1839 dépôt des pièces.
      Précisions sur les lieux: Belleville--Paris (rue de)
      MC/ET/XXXVII/32
      quittance; Belleville (ancienne commune); Robert, François; Robert, Angélique Euphrosyne; Vallet, Angélique Euphrosyne; Sénéchal, Nicolas Joseph Désiré; commerçant
    - Etat des comptes, liquidation et partage de la communauté entre François Cottin et Anne Louise Geneviève Collemant son épouse., 13 mai 1837 - 15 novembre 1845; MC/ET/XXXVII/547
      Actes à la suite jusqu'au 12 et 15 novembre 1845.
      liquidation; partage; quittance; Cottin, François; Collemant, Anne Louise Geneviève
  - Dépôt de pièces Delapierre, dépôt cahier des charges Baudon, comte d'Issoncourt. 1842, 18 mai - 1842, 26 septembre, 18 mai 1842 - 26 septembre 1842; MC/ET/XXXVII/548; registre
    - Dépôt de pièces par Hubert Delapierre, notaire demeurant à Saint-Gobin (Aisne), mandataire de Michel Jean Eugène Chouquet propriétaire demeurant rue Neuve Saint-Augustin, n° 55 concernant une propriété à Belleville rue de la Villette, n° 56-60., 18 mai 1842; MC/ET/XXXVII/548
      Plan d'une partie de la rue de La Villette.
      Précisions sur les lieux: Belleville (ancienne commune)--Villette (rue de la)
      MC/RE/XXXVII/34
      dépôt de pièces; Belleville (ancienne commune); Neuve-Saint-Augustin (rue); Villette (rue de la); Delapierre, Hubert; Chouquet, Michel Jean Eugène; notaire
    - Dépôt de cahier des charges pour la succession de Jean François Charles Baudon, comte d'Issoncourt propriétaire, ancien inspecteur de la garde nationale demeurant à Bagnolet canton de Pantin, décédé 17 décembre dernier., 26 septembre 1842; MC/ET/XXXVII/548
      Plan des propriétés de Mr. le comte Baudon d'Issoncourt.
      Précisions sur les fonctions: inspecteur d'infanterie (Armée)
      cahier d'enchères; dépôt de pièces; Bagnolet (Seine-Saint-Denis); Baudon d'Issoncourt, Jean François Charles; inspecteur
  - Minutes. 1845, 8 avril - 1845, 30 avril, 8 avril 1845 - 30 avril 1845; MC/ET/XXXVII/554
  - Minutes. 1845, mai, mai 1845; MC/ET/XXXVII/555
  - Minutes. 1845, juin, juin 1845; MC/ET/XXXVII/556
  - Minutes. 1845, juillet, juillet 1845; MC/ET/XXXVII/557
  - Minutes. 1845, août, août 1845; MC/ET/XXXVII/558
  - Minutes. 1845, septembre, septembre 1845; MC/ET/XXXVII/559
  - Minutes. 1845, octobre, octobre 1845; MC/ET/XXXVII/560
  - Minutes. 1845, novembre, novembre 1845; MC/ET/XXXVII/561
  - Minutes. 1845, décembre, décembre 1845; MC/ET/XXXVII/562
  - Minutes. 1846, janvier, janvier 1846; MC/ET/XXXVII/563
  - Minutes. 1846, février, février 1846; MC/ET/XXXVII/564
  - Minutes. 1846, mars, mars 1846; MC/ET/XXXVII/565
  - Minutes. 1846, avril, avril 1846; MC/ET/XXXVII/566
  - Minutes. 1846, mai, mai 1846; MC/ET/XXXVII/567
  - Minutes. 1846, juin, juin 1846; MC/ET/XXXVII/568
  - Minutes. 1846, juillet, juillet 1846; MC/ET/XXXVII/569
  - Minutes. 1846, août, août 1846; MC/ET/XXXVII/570
  - Minutes. 1846, septembre, septembre 1846; MC/ET/XXXVII/571
  - Minutes. 1846, octobre, octobre 1846; MC/ET/XXXVII/572
  - Minutes. 1846, novembre, novembre 1846; MC/ET/XXXVII/573
  - Minutes. 1846, décembre, décembre 1846; MC/ET/XXXVII/574
  - Minutes. 1847, 1er janvier - 1847, 28 janvier, 1er janvier 1847 - 28 janvier 1847; MC/ET/XXXVII/575
- Répertoire(s) de Jean Jacques PIAT, 11 septembre 1832 - 30 avril 1850; MC/RE/XXXVII/31 - MC/RE/XXXVII/35
  - Répertoire. 1832, 11 septembre - 1836, 19 novembre, 11 septembre 1832 - 19 novembre 1836; MC/RE/XXXVII/31
    Répertoire du notaire François Dupressoir (11 septembre 1832-5 mars 1835 ), Jean Jacques Piat (6 mars 1835-19 novembre 1836).
    Informations concernant le classement et la cotation:
    Le niveau inférieur de description, quand il existe, correspond aux mentions d'actes contenues dans le répertoire. Parmi celles-ci, certaines peuvent y être décrites, de manière plus ou moins détaillée. Pour consulter l'acte proprement dit, il convient de rechercher la cote au niveau des articles (registre ou liasse) des minutes du notaire (cote de type 'MC/ET').
    - Inventaire après décès: Bougrain, Jean-Denis. charretier à plâtre. Fontarabie (rue de), n° 32, Charonne., 20 mars 1835
      MC/RE/XXXVII/31
      Informations concernant le classement et la cotation du document:
      Attention: la cote de répertoire (de type 'MC/RE') ne permet pas de consulter la minute de l'acte. ll convient de rechercher la cote de la minute (de type 'MC/ET') au niveau des articles (registre ou liasse) de minutes du notaire.
      L'accès aux images numérisées des pages du répertoire se fait au niveau de description supérieur (' Répertoire du notaire '), rubrique ' Consulter les archives numérisées associées'.
      inventaire après décès; Charonne (ancienne commune); Fontarabie (rue de); Fontarabie (rue de); Bougrain, Jean-Denis; transporteur de marchandises; conducteur de véhicules
    - Inventaire après décès: Pouchant, Michel-Alexandre. perruquier. Amandiers (rue des), n° 24, Charonne., 1er avril 1835
      inventaire après décès; Charonne (ancienne commune); Amandiers (rue des); Pouchant, Michel-Alexandre; coiffeur
    - Inventaire après décès: Martinet, Marie-Agathe. Roussel, Jean-Pierre (veuve). Paris (rue de), n° 74, Belleville., 17 avril 1835
      inventaire après décès; Belleville (ancienne commune); Paris (rue de); Martinet, Marie-Agathe; Roussel, Jean Pierre
    - Inventaire après décès: Vacher, Marie-Geneviève-Adélaïde. Paris (rue de), n° 127, Belleville., 18 avril 1835
      inventaire après décès; Belleville (ancienne commune); Paris (rue de); Vacher, Marie-Geneviève-Adélaïde
    - Inventaire après décès: Bribant, Marie. Verjus, Antoine-François (épouse). cultivateur. Amandiers (rue des), n° 39, Belleville., 2 mai 1835
      inventaire après décès; Belleville (ancienne commune); Amandiers (rue des); Bribant, Marie; Verjus, Antoine-François; agriculteur
    - Inventaire après décès: Drouin, Marguerite. Bertout, Nicolas-David-Marie (épouse). pharmacien. Ménilmontant (chaussée de), n° 24, Belleville., 2 mai 1835
      inventaire après décès; Belleville (ancienne commune); Ménilmontant (chaussée de); Drouin, Marguerite; Bertout, Nicolas-David-Marie; pharmacien
    - Inventaire après décès: Ponsin, Jacques. rentier. Paris (rue de), n° 58, Belleville., 9 mai 1835
      inventaire après décès; Belleville (ancienne commune); Paris (rue de); Ponsin, Jacques
    - Inventaire après décès: Chéron, Jean-Barbe. Paris (rue de), n° 33, Belleville., 23 mai 1835
      inventaire après décès; Belleville (ancienne commune); Paris (rue de); Chéron, Jean-Barbe
    - Inventaire après décès: Brayer, Marie-Geneviève. Backert, Jean-Michel (épouse). Bois (rue des), n° 18, Belleville., 17 juin 1835
      inventaire après décès; Belleville (ancienne commune); Bois (rue des); Brayer, Marie-Geneviève; Backert, Jean-Michel
    - Inventaire après décès: Jouan, Marguerite-Pierrette. Savart, Jean-Philippe (épouse). Paris (rue de), n° 41, Belleville., 3 juillet 1835
      inventaire après décès; Belleville (ancienne commune); Paris (rue de); Jouan, Marguerite-Pierrette; Savart, Jean-Philippe
    - Inventaire après décès: Lisambert, Jean-Nicolas. vigneron à Villeneuve-Saint-Georges. Rats (boulevard des), n° 2, Charonne, barrière. Décédé le 6 avril 1831., 4 juillet 1835
      inventaire après décès; Charonne (barrière de); Rats (boulevard des); Villeneuve-Saint-Georges (Val-de-Marne); Lisambert, Jean-Nicolas; viticulteur
    - Inventaire après décès: Benon, Henriette-Emilie. Villette (rue de La), n° 29, Belleville., 17 juillet 1835
      inventaire après décès; Belleville (ancienne commune); Villette (rue de la); Benon, Henriette-Emilie
    - Inventaire après décès: Dambreville, Jacques-François. Mare (rue de la), n° 1, Belleville., 31 juillet 1835
      inventaire après décès; Belleville (ancienne commune); Mare (rue de la); Dambreville, Jacques-François
    - Inventaire après décès: Cottin, François. Pré-Saint-Gervais (rue du), n° 30, Belleville., 5 août 1835
      inventaire après décès; Belleville (ancienne commune); Pré-Saint-Gervais (rue du); Cottin, François
    - Inventaire après décès: Letourneau, François. Calais (rue de), n° 35, Belleville., 12 août 1835
      inventaire après décès; Belleville (ancienne commune); Calais (rue de); Letourneau, François
    - Inventaire après décès: Griffon, Reine. Couteux, Nicolas (veuve). Chine (rue de la), n° 4, Belleville., 14 août 1835
      inventaire après décès; Belleville (ancienne commune); Chine (rue de la); Griffon, Reine; Couteux, Nicolas
    - Inventaire après décès: Aufray, Marie. Bruneau, Guillaume (épouse). Couronnes (rue des), n° 21, Belleville., 18 août 1835
      inventaire après décès; Belleville (ancienne commune); Couronnes (rue des); Aufray, Marie; Bruneau, Guillaume
    - Inventaire après décès: Griois, Marie-Françoise. Couronnes (rue des), n° 3; Belleville., 29 août 1835
      inventaire après décès; Belleville (ancienne commune); Couronnes (rue des); Griois, Marie-Françoise
    - Inventaire après décès: Vannier, Marguerite-Elisa. Levieil, Pierre-Joseph (épouse). Orillon (rue de l'), n° 6, Belleville., 12 septembre 1835
      inventaire après décès; Belleville (ancienne commune); Orillon (rue de l'); Vannier, Marguerite-Elisa; Levieil, Pierre-Joseph
    - Inventaire après décès: Vol, Jules-Eugène. Bagnolet (rue de), n° 13, Charonne., 29 septembre 1835
      inventaire après décès; Charonne (ancienne commune); Bagnolet (rue de); Vol, Jules-Eugène
    - Inventaire après décès: Lesueur, Louis. Mare (rue de la), n° 3, Belleville., 1er octobre 1835
      inventaire après décès; Belleville (ancienne commune); Mare (rue de la); Lesueur, Louis
    - Inventaire après décès: Chretien, Jacques. Bagnolet., 21 octobre 1835
      inventaire après décès; Bagnolet (Seine-Saint-Denis); Chretien, Jacques
    - Inventaire après décès de Geneviève-Josèphe Roseau, épouse de Julien Logeais, veuve de François Joseph Keulemans, rentier. Ménilmontant (chaussée de), n° 16, Belleville. décédée le 28 octobre 1835., 31 octobre 1835
      inventaire après décès; Belleville (ancienne commune); Ménilmontant (chaussée de); Roseau, Geneviève-Josèphe; Logeais, Julien; Keulemans, François-Joseph
    - Inventaire après décès: Manancourt, Jeanne. Masson, Charles-Jean-Baptiste (épouse). Bagnolet, Jardiniers (ruelle des), n° 10., 4 novembre 1835
      inventaire après décès; Bagnolet (Seine-Saint-Denis); Manancourt, Jeanne; Masson, Charles-Jean-Baptiste
    - Inventaire après décès: Houdart, Denis-Marie. Paris (rue de), n° 187, Belleville., 9 novembre 1835
      inventaire après décès; Belleville (ancienne commune); Paris (rue de); Houdart, Denis-Marie
    - Inventaire après décès: Rivière, Ernestine-Françoise. Houdart, Denis-Marie (épouse). Paris (rue de), n° 187, Belleville., 9 novembre 1835
      inventaire après décès; Belleville (ancienne commune); Paris (rue de); Rivière, Ernestine-Françoise; Houdart, Denis-Marie